### YANE SOARES DO CARMO

Real de Queluz – Conselheiro Lafaiete/MG **Tel. Celular/WhatsApp:** (31) 97113-3165 **E-mail:** yanesoares10@yahoo.com.br

### **B** OBJETIVO

Atuar no mercado de trabalho com a finalidade de contribuir e alcançar resultados para a equipe, ao mesmo tempo em que aprimoro habilidades técnicas e adquiro conhecimentos mútuos.

## RESUMO PROFISSIONAL

Obtém mais de dez anos de experiência em secretariado e rotinas administrativas, a notória capacidade de comunicação, a ampla habilidade em atendimento à clientela, adaptabilidade, eficiência e resiliência profissional, bem como a postura favorável às praticidades tecnológicas.

# **FORMAÇÃO ACADÊMICA**

Tecnóloga em Processos Gerenciais - Faculdade UNOPAR, 2013

## EXPERIÊNCIA PROFISSIONAL

#### **MEDCLIN**

Função: Recepcionista

**Período:** mar. 2022 – dez. 2023

Atendimento aos pacientes; prestação de assistência às atividades clínicas; gerenciamento de calendários e filtração de telefonemas; abastecimento de salas ambulatoriais; além do direcionamento e passagem de informações para terceiros.

### NATURE FACE | SERVIÇOS ESTÉTICOS LTDA

Função: Recepcionista

**Período:** jul. 2020 – fev. 2022

Atendimento de excelência à clientela, visando o marketing de relacionamento pós-venda.

#### SOBRANCELHAS DESIGN | GRUPO SD

**Função:** Gerente & Recepcionista **Período:** fev. 2014 – dez. 2019

Engajamento, fortalecimento da comunicação, desenvolvimento e gestão de profissionais, liderança e avaliação de desempenho, bem como a definição de estratégicas comerciais.

### HOSPITAL SÃO JOÃO BATISTA | HEMODINÂMICA

Função: Secretária

**Período:** mar. 2011 - jan. 2013

Atendimento aos pacientes; prestação de assistência às atividades clínicas; gerenciamento de calendários e filtração de telefonemas; abastecimento de salas ambulatoriais; além do direcionamento e passagem de informações para terceiros.

## OUTRAS INFORMAÇÕES

- o Inglês Básico (Leitura, Conversação e Escrita)
- o Pacote Office Básico (Word, Excel e Power Point)
- o Atendimento ao Cliente **SEBRAE**, 2018
- o Gestão de Pessoas e Equipe em MPE's **SEBRAE**, 2018